<?xml version='1.0' encoding='utf-8'?>
<verb default="léirghoin" disambig="">
  <verbalNoun default="léirghoin" />
  <verbalAdjective default="léirghonta" />
  <tenseForm default="léirghoin" tense="Past" dependency="Indep" person="Base" />
  <tenseForm default="léirghoineamar" tense="Past" dependency="Indep" person="Pl1" />
  <tenseForm default="léirghoineadar" tense="Past" dependency="Indep" person="Pl3" />
  <tenseForm default="léirghoineadh" tense="Past" dependency="Indep" person="Auto" />
  <tenseForm default="léirghoin" tense="Past" dependency="Dep" person="Base" />
  <tenseForm default="léirghoineamar" tense="Past" dependency="Dep" person="Pl1" />
  <tenseForm default="léirghoineadar" tense="Past" dependency="Dep" person="Pl3" />
  <tenseForm default="léirghoineadh" tense="Past" dependency="Dep" person="Auto" />
  <tenseForm default="léirghoineadh" tense="PastCont" dependency="Indep" person="Base" />
  <tenseForm default="léirghoininn" tense="PastCont" dependency="Indep" person="Sg1" />
  <tenseForm default="léirghointeá" tense="PastCont" dependency="Indep" person="Sg2" />
  <tenseForm default="léirghoinimis" tense="PastCont" dependency="Indep" person="Pl1" />
  <tenseForm default="léirghoinidís" tense="PastCont" dependency="Indep" person="Pl3" />
  <tenseForm default="léirghointí" tense="PastCont" dependency="Indep" person="Auto" />
  <tenseForm default="léirghoineadh" tense="PastCont" dependency="Dep" person="Base" />
  <tenseForm default="léirghoininn" tense="PastCont" dependency="Dep" person="Sg1" />
  <tenseForm default="léirghointeá" tense="PastCont" dependency="Dep" person="Sg2" />
  <tenseForm default="léirghoinimis" tense="PastCont" dependency="Dep" person="Pl1" />
  <tenseForm default="léirghoinidís" tense="PastCont" dependency="Dep" person="Pl3" />
  <tenseForm default="léirghointí" tense="PastCont" dependency="Dep" person="Auto" />
  <tenseForm default="léirghoineann" tense="PresCont" dependency="Indep" person="Base" />
  <tenseForm default="léirghoinim" tense="PresCont" dependency="Indep" person="Sg1" />
  <tenseForm default="léirghoinimid" tense="PresCont" dependency="Indep" person="Pl1" />
  <tenseForm default="léirghointear" tense="PresCont" dependency="Indep" person="Auto" />
  <tenseForm default="léirghoineann" tense="PresCont" dependency="Dep" person="Base" />
  <tenseForm default="léirghoinim" tense="PresCont" dependency="Dep" person="Sg1" />
  <tenseForm default="léirghoinimid" tense="PresCont" dependency="Dep" person="Pl1" />
  <tenseForm default="léirghointear" tense="PresCont" dependency="Dep" person="Auto" />
  <tenseForm default="léirghoinfidh" tense="Fut" dependency="Indep" person="Base" />
  <tenseForm default="léirghoinfimid" tense="Fut" dependency="Indep" person="Pl1" />
  <tenseForm default="léirghoinfear" tense="Fut" dependency="Indep" person="Auto" />
  <tenseForm default="léirghoinfidh" tense="Fut" dependency="Dep" person="Base" />
  <tenseForm default="léirghoinfimid" tense="Fut" dependency="Dep" person="Pl1" />
  <tenseForm default="léirghoinfear" tense="Fut" dependency="Dep" person="Auto" />
  <tenseForm default="léirghoinfeadh" tense="Cond" dependency="Indep" person="Base" />
  <tenseForm default="léirghoinfinn" tense="Cond" dependency="Indep" person="Sg1" />
  <tenseForm default="léirghoinfeá" tense="Cond" dependency="Indep" person="Sg2" />
  <tenseForm default="léirghoinfimis" tense="Cond" dependency="Indep" person="Pl1" />
  <tenseForm default="léirghoinfidís" tense="Cond" dependency="Indep" person="Pl3" />
  <tenseForm default="léirghoinfí" tense="Cond" dependency="Indep" person="Auto" />
  <tenseForm default="léirghoinfeadh" tense="Cond" dependency="Dep" person="Base" />
  <tenseForm default="léirghoinfinn" tense="Cond" dependency="Dep" person="Sg1" />
  <tenseForm default="léirghoinfeá" tense="Cond" dependency="Dep" person="Sg2" />
  <tenseForm default="léirghoinfimis" tense="Cond" dependency="Dep" person="Pl1" />
  <tenseForm default="léirghoinfidís" tense="Cond" dependency="Dep" person="Pl3" />
  <tenseForm default="léirghoinfí" tense="Cond" dependency="Dep" person="Auto" />
  <moodForm default="léirghoineadh" mood="Imper" person="Base" />
  <moodForm default="léirghoinim" mood="Imper" person="Sg1" />
  <moodForm default="léirghoin" mood="Imper" person="Sg2" />
  <moodForm default="léirghoinimis" mood="Imper" person="Pl1" />
  <moodForm default="léirghoinigí" mood="Imper" person="Pl2" />
  <moodForm default="léirghoinidís" mood="Imper" person="Pl3" />
  <moodForm default="léirghointear" mood="Imper" person="Auto" />
  <moodForm default="léirghoine" mood="Subj" person="Base" />
  <moodForm default="léirghoinimid" mood="Subj" person="Pl1" />
  <moodForm default="léirghointear" mood="Subj" person="Auto" />
</verb>
